臺灣宜蘭地方法院刑事判決　　　　　　　 96年度易字第338號
公　訴　人　臺灣宜蘭地方法院檢察署檢察官
被　　　告　乙○○
　　　　　　　　　　（現另案在臺灣宜蘭看守所羈押中）
上列被告因竊盜案件，經檢察官提起公訴（96年度偵字第2808號
），本院裁定適用簡式審判程序，爰不經通常程序判決如下：
    主  文
乙○○犯踰越安全設備、於夜間侵入住宅竊盜罪，處有期徒刑柒
月；又犯於夜間侵入住宅竊盜罪，處有期徒刑陸月；又犯於夜間
侵入住宅竊盜罪，處有期徒刑陸月；又犯毀壞安全設備、於夜間
侵入住宅竊盜罪，處有期徒刑陸月；又犯踰越安全設備、於夜間
侵入住宅竊盜罪，處有期徒刑陸月。應執行有期徒刑貳年貳月。
    事  實
一、乙○○意圖為自己不法之所有，分別為下列之行為：
（一）於民國96年5月8日凌晨3時許，至宜蘭縣頭城鎮○○路575
      巷6號丁○○住宅，攀爬該處後門氣窗侵入屋內，竊取丁○○所有置於1樓內有汽、機車駕照、身分證、機車行照
      各1張、農會存摺1本及印章4顆之收銀機1台、置於袋子內
      之農會提款卡1張與新臺幣（下同）1千元，以及內有硬幣
      約2千元之皮包1個。嗣因警方蒐證採得乙○○留在上開住
      宅之指紋並送鑑結果，始查知上情。
（二）於96年5月13日凌晨3時許，至頭城鎮○○路○段49巷7號己○○住宅，打開未上鎖之紗門侵入屋內，竊取己○○所有
      置於2樓之硬幣4百元。
（三）於96年5月13日凌晨3時40分許，打開庚○○○位於頭城鎮
      ○○路○段49巷5號住宅之3樓大門侵入屋內，竊取庚○○○所有置於1樓之紙鈔及硬幣共約2千元。
（四）於96年5月24日凌晨2時40分許，至頭城鎮○○街136之2號
      丙○○之住宅，先打開該處2樓陽台鐵窗，再以打火機（
      未扣案）燒毀2樓鋁製紗門門閂（毀損部分未據起訴），
      打開紗門後侵入屋內，竊取丙○○所有置於1樓之紙鈔及
      硬幣共約2千元。
（五）於96年5月27日凌晨3時許，至頭城鎮○○街29號甲○○住
      宅，攀爬該處後門未上鎖之氣窗侵入屋內，竊取甲○○所
      有置於1樓之硬幣共約4百元。
二、案經宜蘭縣警察局礁溪分局報由臺灣宜蘭地方法院檢察署檢
    察官偵查起訴。
    理  由
一、上揭事實，業據被告坦承不諱，核與證人丁○○、己○○、
    庚○○○、丙○○、甲○○於警詢中所證內容相符，並有內
    政部警政署刑事警察局鑑驗書及所附之指紋照片與指紋卡、
    警方所拍攝之蒐證與現場照片共29張在卷可稽，核均與被告
    前開任意性自白之事實相符，均堪信為真實，是本件事證已
    臻明確，被告犯行均堪以認定，應依法論科。
二、核被告就犯罪事實（一）所為，係犯刑法第321條第1項第1
    款、第2款之罪；就犯罪事實（二）、（三）所為，係犯刑
    法第321條第1項第1款之罪；就犯罪事實（四）、（五）所
    為，係犯刑法第321條第1項第1款、第2款之罪。被告所犯上
    開數罪，犯意各別，行為互殊，應分論併罰。至於被告為警
    查獲犯罪事實（一）之犯行後，雖於有偵查權限之機關及公
    務員發覺上開犯罪事實（二）至（五）等犯行前，即主動向
    員警戊○○供承犯下前述竊案，然被告於本案審理中逃匿，
    經本院合法傳、拘均未到，而於96年11月15日發布通緝，嗣
    於96年12月4日始為警緝獲歸案，有本院之通緝書、撤銷通
    緝書在卷可查，被告於本院審理時既已逃匿，顯然被告並無
    接受裁判之意思，核與刑法第62條前段所規定之自首要件不
    合（參見最高法院85年台非字第292號、86年台上第1951號
    判決意旨），自無從爰引自首之規定減輕其所犯犯罪事實（
    二）至（五）部分之刑，附此敘明。爰審酌被告之素行、智
    識程度；犯罪之動機、目的；各次行竊之手段及所得財物價
    值；因缺錢花用，竟先後5次侵入他人住宅行竊，嚴重損及
    居住安寧及社會治安，惡性頗重；犯後已坦承犯行，並主動
    供出犯罪事實（二）至（五）部分之犯行，態度尚佳及被害
    人所受損害等一切情狀，就其所犯5件竊盜犯行，分別量處
    如主文所示之刑，並定其應執行之刑。
三、末查檢察官認被告就犯罪事實（二）之犯行，尚竊得己○○
    所有價值1萬2千元之數位相機1台及價值約5千元之行動電話
    1具，因認被告此部分亦涉犯竊盜罪等語。訊據被告堅決否
    認有竊取上開物數位相機及行動電話之事實，辯稱：其只偷
    零錢等語。經查檢察官以被告尚竊得己○○所有價值1萬2千
    元之數位相機1台及價值約5千元之行動電話1具，係以證人
    己○○於警詢時之陳述為據。惟查犯罪事實（二）部分係被
    告主動供出之情，業據證人即警員戊○○於審理中證述明確
    （詳本院卷第47頁），且數位相機及行動電話之價值合計僅
    約1萬7千元而已，被告如確有竊取上開2物，自毋須僅就上
    開物品予以否認。而證人己○○於警詢時證稱行動電話置於
    2樓客廳桌上，數位相機放在2樓往3樓樓梯口處等語，是否
    屬實，尚值斟酌，故難作為論斷公訴人所指被告此部分犯行
    之唯一依據。因此，本於罪疑唯輕原則，認上開2物為被告
    所竊，惟公訴人既認此竊盜部分與被告犯罪事實（二）之犯
    行具有單純一罪關係，爰不另為無罪之諭知。
據上論斷，應依刑事訴訟法第273條之1第1項、第299條第1項前
段，刑法第321條第1項第1款、第2款、第51條第5款，判決如主
文。
本案經檢察官賴慶祥到庭執行職務。
中　　華　　民　　國　　96　　年　　12　　月　　31　　日
                  刑事第二庭法  官  張育彰
以上正本證明與原本無異。
如不服本判決應於收受本判決後10日內向本院提出上訴書狀，並
應敘述具體理由。若未敘述理由者，應於上訴期間屆滿後20日內
向本院補提理由書狀(均須按他造當事人之人數附繕本)。
                            書記官　林慶生
中　　華　　民　　國　　96　　年　　12　　月　　31　　日
附錄本案論罪科刑法條
中華民國刑法第321條
（加重竊盜罪）
犯竊盜罪而有左列情形之一者，處 6 月以上、 5 年以下有期徒
刑：
一  於夜間侵入住宅或有人居住之建築物、船艦或隱匿其內而犯
之者。
二  毀越門扇、牆垣或其他安全設備而犯之者。
三  攜帶兇器而犯之者。
四  結夥三人以上而犯之者。
五  乘火災、水災或其他災害之際而犯之者。
六  在車站或埠頭而犯之者。
前項之未遂犯罰之。
